【裁判字號】    99,訴,1307
【裁判日期】    990930
【裁判案由】    毒品危害防制條例
【裁判全文】
臺灣臺中地方法院刑事判決              99年度訴字第1307號
公  訴  人  臺灣臺中地方法院檢察署檢察官
被      告  戊○○
選任辯護人  甲○○律師
上列被告因毒品危害防制條例案件，經檢察官提起公訴（99年度
偵字第7186號），本院判決如下：
    主      文
戊○○犯如附表一所示之販賣第一級毒品罪，均累犯，各處如附
表一所示之刑（含主刑、從刑）。應執行有期徒刑拾貳年陸月。
未扣案販賣第一級毒品所得新臺幣壹萬伍仟元沒收之，如全部或
一部不能沒收時，以其財產抵償之。未扣案之不詳廠牌行動電話
壹支（含門號0000000000號晶片卡壹張）沒收之，如
全部或一部不能沒收時，追徵其價額。
    事實及理由
壹、犯罪事實：
    戊○○（綽號「嫂子」）前於民國82年間，因違反肅清煙毒
    條例案件，經臺灣高等法院臺中分院（下稱臺中高分院）判
    處有期徒刑3年2月確定，嗣於91年間，復因偽造印文、偽造
    文書等案件，經本院分別判處有期徒刑6月、3月及3月確定
    ，定應執行有期徒刑10月，與前揭有期徒刑3年2月接續執行
    ，於93年4月11日假釋出監，於94年12月31日縮刑期滿未經
    撤銷假釋，以已執行完畢論。詎其仍不知悔改，明知海洛因
    係毒品危害防制條例第2條第2項第1款所管制之第一級毒品
    ，不得販賣、持有，竟分別基於販賣第一級毒品以牟利之犯
    意，為下列犯行：
    一丙○○於99年1月29日19時51分、47分許，以門號0000000
      000號行動電話與戊○○所有之不詳廠牌行動電話（搭配
      其所有之門號0000000000號晶片卡1張）聯繫，表示要購
      買新臺幣（下同）4,000元之海洛因，戊○○應允後，依
      約攜帶約0.4公克之海洛因1小包至臺中市○○路上之全聯
      便利商店前，將海洛因1小包販售與丙○○，惟因丙○○
      未攜帶金錢，而未取得款項。
    二丙○○於99年1月30日15時15分、18時38分、19時24分許
      ，以門號0000000000號行動電話撥打戊○○使用之上揭門
      號行動電話，表示欲以3,500元購買海洛因，並相約至戊○○位於臺中市○○區○○路1段28號12樓之2住處附近交
      易，戊○○旋即攜帶重量不詳之海洛因1小包之約定地點
      ，將海洛因1小包販售與丙○○，嗣因丙○○未攜帶金錢
      ，而未取得款項。
    三丁○○於99年1月29日（起訴書誤載為98年1月29日）15時
      19分、16時1分許，持用0000000000門號行動電話與持用
      前開門號行動電話之戊○○聯絡後，相約在戊○○住處樓
      下附近會面，而於同日稍後，由戊○○將重量不詳之海洛
      因1小包販賣予丁○○，並向丁○○收款5,000元。
    四丁○○於99年1月30日（起訴書誤載為98年1月29日）17時
      34分、18時11分許，持用0000000000門號行動電話與持用
      上揭門號行動電話之戊○○聯絡後，於同日稍後，在戊○○住處樓下附近，以一手交錢一手交貨之方式，由戊○○
      將數量不詳之海洛因1小包販賣予丁○○，並向丁○○收
      取5,000元。
    五丁○○於99年2月4日（起訴書誤載為98年2月4日）14時39
      分、15時18分許，持用0000000000門號行動電話與戊○○
      持用之前開門號行動電話聯繫，表示欲向戊○○購買5,00
      0元之海洛因，戊○○應允後持數量不詳之海洛因1小包至
      住處樓下附近旁，由戊○○將該包海洛因販賣與丁○○，
      惟因丁○○未攜帶金錢，而未取得款項。
    六丁○○於99年2月6日（起訴書誤載為98年2月6日）18時34
      分、19時41分許，以持用之門號0000000000號行動電話與
      戊○○之前開門號行動電話聯絡，向戊○○表示欲購買5,
      000元之海洛因，2人即相約至戊○○住處樓下附近，戊○○將數量不詳之海洛因1小包販賣與丁○○，並向其收取
      5,000元。
    嗣於99年3月17日經臺灣臺中地方法院檢察署檢察官指揮內
    政部警政署保安警察第3總隊第1大隊、臺中市警察局，至戊○○住處，經戊○○同意搜索後，而查悉上情。
貳、認定犯罪事實所憑證據及理由：
  一證據能力部分：
    (一)電話監聽譯文（通訊監察譯文），僅屬依據監聽錄音結果
      予以翻譯之文字，固具文書證據之外觀，但實際上仍應認
      監聽所得之錄音帶，始屬調查犯罪所得之證物，乃刑事訴
      訟法第165條之1第2項所稱之新科技證物，如其蒐證程序
      合法，且當事人已承認監聽錄音譯文之內容屬實，或對於
      該譯文內容並無爭執，而法院復已就該譯文依法踐行調查
      證據程序者，該監聽錄音之譯文即與播放錄音有同等價值
      ，自有證據能力（最高法院98年度臺上字第527號判決意
      旨參照）。查卷附通訊監察譯文，係警員依據本院以99年
      度聲監字第163號所核發之通訊監察書，於核准通訊監察
      期間內，對於被告戊○○持用之門號0000000000號行動電
      話進行通訊監察之事實，有上開通訊監察書〔見內政部警
      政署保安警察第3總隊第1大隊99偵7186號卷（下稱警卷）
      第15頁〕，及附表二所示之通訊監察譯文在卷可佐，而被
      告及其辯護人亦同意上開通訊監察譯文有證據能力（見本
      院卷第264頁），復經本院於審理時就上開通訊監察譯文
      依法提示予檢察官、被告及辯護人，踐行調查證據之程序
      ，經核與監聽錄音具有相同之價值，自有證據能力。
    (二)現行刑事訴訟法關於「鑑定」之規定，除選任自然人充當
      鑑定人外，另設有囑託機關鑑定制度。依同法第198條、
      第208條之規定，不論鑑定人或鑑定機關、團體，固均應
      由法院、審判長、受命法官或檢察官視具體個案之需要而
      為選任、囑託，並依第206條之規定，提出言詞或書面報
      告，始符合同法第159條第1項所定得作為證據之「法律有
      規定」之情形。否則所為之鑑定，仍屬傳聞證據。然於司
      法警察機關調查中之案件，為因應實務上，或因量大，或
      有急迫之現實需求，例行性當然有鑑定之必要者，例如毒
      品之種類與成分、尿液之毒品反應，或者槍彈有無殺傷力
      等鑑定，基於檢察一體原則，得由該管檢察長對於轄區內
      之案件，以事前概括選任鑑定人或囑託鑑定機關、團體之
      方式，俾便轄區內之司法警察官、司法警察對於調查中之
      此類案件，得即時送請先前已選任之鑑定人或囑託之鑑定
      機關、團體實施鑑定，以求時效（法務部92年9月1日法檢
      字第0920035083號函參照）。此種由檢察機關概括選任鑑
      定人或概括囑託鑑定機關、團體，再轉知司法警察官、司
      法警察於調查犯罪時參考辦理之作為，法無明文禁止，係
      為因應現行刑事訴訟法增訂傳聞法則及其例外規定之實務
      運作而為。其所為之鑑定結果，與檢察官選任或囑託為鑑
      定者，性質上並無差異，同具有證據能力（最高法院96年
      度臺上字第2860號判決要旨參照）。卷附之詮昕科技股份
      有限公司濫用藥物尿液檢驗報告各1份〔臺灣雲林地方法
      院檢察署99年度偵字第7186偵查卷（下稱偵卷）第70頁〕
      ，均為內政部警政署保安警察第3總隊送請鑑定，揆諸前
      揭說明，屬「法律規定」得為證據者，應有證據能力。
    (三)按被告以外之人於偵查中向檢察官所為之陳述，除顯有不
      可信之情況者外，得為證據，刑事訴訟法第159條之1第2
      項定有明文。檢察官在偵查中對被告以外之人所為之偵查
      筆錄，性質上屬傳聞證據，惟刑事訴訟法規定檢察官代表
      國家偵查犯罪、實施公訴，依法其有訊問被告、證人及鑑
      定人之權，證人、鑑定人並須具結，而實務運作時，檢察
      官偵查中向被告以外之人所取得之陳述，原則上均能遵守
      法律規定，不致違法取供，其可信度極高。職是，被告以
      外之人前於偵查中已具結而為證述，除反對該項供述得具
      有證據能力之一方，已釋明「顯有不可信之情況」之理由
      外，不宜遽指該證人於偵查中之陳述不具證據能力。證人
      丙○○、丁○○於檢察官面前之證述筆錄（見偵卷第46至
      48頁、第74至77頁），均係檢察官令渠等以證人身分具結
      後所為之證述，有各該證人結文附卷可稽（見偵卷第49、
      78頁），被告及辯護人均未提及檢察官在訊問時有不法取
      供之情形，亦未釋明上開證人之證述有何顯不可信之情況
      ，依上開規定，上開證人在檢察官面前之證述筆錄，自得
      作為本案證據使用。
    (四)再按被告以外之人於審判外之陳述，雖不符刑事訴訟法第
      159條之1至第159條之4之規定，而經當事人於審判程序同
      意作為證據，法院審酌該言詞陳述或書面陳述作成時之情
      況，認為適當者，亦得為證據。當事人、代理人或辯護人
      於法院調查證據時，知有第159條第1項不得為證據之情形
      ，而未於言詞辯論終結前聲明異議者，視為有前項之同意
      ，刑事訴訟法第159條之5定有明文。核其立法意旨在於傳
      聞證據未經當事人之反對詰問予以核實，原則上先予排除
      。惟若當事人已放棄反對詰問權，於審判程式中表明同意
      該等傳聞證據可作為證據；或於言詞辯論終結前未聲明異
      議，基於尊重當事人對傳聞證據之處分權，及證據資料愈
      豐富，愈有助於真實發見之理念，且強化言詞辯論主義，
      使訴訟程式得以順暢進行，上開傳聞證據亦均具有證據能
      力。查：本判決除上揭所述外，下列所引之被告以外之人
      於審判外所為之陳述及卷內其他書證（供述證據部分），
      查無符合同法第159條之1至之4等前4條之情形，檢察官、
      被告及其辯護人於本院準備程式中均表示對該等傳聞證據
      之證據能力均同意有證據能力，並於本院審理時並未就卷
      內其他證據資料之證據能力有所爭執，且迄本院言詞辯論
      終結前，均未主張有刑事訴訟法第159條第1項不得為證據
      之情形，是應認已同意卷內證據均得作為證據，且經本院
      審酌上開傳聞證據作成時，較無人情施壓或干擾，亦無不
      當取證之情形，認為以之作為本案之證據亦屬適當，是上
      揭傳聞證據自具有證據能力。
  二得心證之理由：
    (一)前揭犯罪事實，業據證人丙○○、丁○○於警詢（見偵卷
      第13至18頁、第57至62頁）、檢察官偵訊及證人丁○○於
      本院審理時證述明確。
    (二)另觀諸被告與丙○○、丁○○所示通話對象之通話內容（
      詳如附表二所示），多使用暗語如「81」、「我過去了喔
      」、「35」、「麵」、「釣餌」、「吃飯」作為代號，且
      通話內容簡短，多半係在談妥價格、數量或交易地點後，
      即結束通話，確屬實務上常見之毒品交易對話，有本院99
      年度聲監字第163號通訊監察書1份及如附表二所示之通訊
      監察譯文附卷足佐（內容與證據出處均詳附表二所示），
      益徵上開人等通話之目的確係要交易海洛因無疑。
    (三)證人丙○○於99年間曾因施用海洛因，經本院裁定送觀察
      、勒戒，證人丁○○於99年間亦因施用海洛因案件，經本
      院判處有期徒刑7月確定，有本院99年度毒聲字第190號裁
      定、99年度訴字第1655號判決及臺灣高等法院被告前案紀
      錄表2份在卷可稽。足認證人丙○○、丁○○均有施用海
      洛因之慣習，對外有購毒之需求。
    (四)警方於99年3月17日16時30分許，在被告住處經被告同意
      搜索後，扣得被告持有之海洛因1小包（淨重0.0692公克
      ，驗餘淨重0.0667公克）可資佐證。又被告持有之海洛因
      1包，經鑑定結果，確含有毒品海洛因成分，亦有行政院
      衛生署草屯療養院草療鑑字第0990300223號鑑定書1份在
      卷可考，可認被告確有管道取得海洛因，以供販賣。
    (五)被告就上開犯罪事實於本院審理時坦承不諱，並就其與丙○○、丁○○交易海洛因之過程清楚交代（見本院卷第27
      0至272頁）。又被告供稱販賣1,000元之海洛因約可賺取
      100至200元之利潤（見本院卷第272頁），足認被告販賣
      海洛因，主觀上有營利之意圖無訛。
    (六)起訴書雖記載被告犯罪事實壹、五之犯行，向證人丁○○
      取得5,000元款項，證人丁○○於警詢時陳稱：99年2月4
      日15時18分左右，我去綽號嫂子的租屋處即臺中市○○區
      ○○路1段28號樓下，她拿0.9公克的海洛因給我，我當場
      交付5,000元現金給她（見警卷第61頁），於檢察官面前
      亦證稱：99年2月4日這次有交易成功，我於上開對話完畢
      10分鐘後，以5,000元代價向戊○○購買海洛因1小包（見
      偵卷第76頁反面）。然證人丁○○於本院審理時具結證稱
      ：99年2月4日第2通電話結束後，我到被告住處樓下和被
      告見面，但我身上沒有錢，被告先拿海洛因給我止癮，我
      再去找錢把我積欠海洛因的錢給被告（見本院卷第183 、
      184頁）。被告於本院審理時亦供稱：這次我沒有收到丁○○交付的5,000元，因為丁○○沒有錢，我也沒有辦法
      （見本院卷第271頁反面）。再觀諸附表二編號5-1所示99
      年2月4日14時39分37秒通訊監察譯文，丁○○向被告稱：
      「好幾天沒去找你『七逃（臺語音譯）』啦。」「我之後
      過去找妳」，被告答稱「好啊」，旋於同日15時18分，丁○○即向被告表示「嫂子我到了」。而證人丁○○於檢察
      官面前具結證稱：「我打電話跟被告說要『七逃』，就是
      代表要向她購買海洛因，我到了之後就跟她說我到了，她
      就會下來與我交易。」（見偵卷第76頁反面）。依證人丁○○之證述及通訊監察譯文所示，被告及證人丁○○間，
      顯就販賣海洛因與丁○○一事達成合意。又關於被告是否
      取得5,000元之價金，證人丁○○與被告於本院審理時均
      供證未取得買賣價金。再揆諸附表二編號5-3所示同日15
      時45分34秒通訊監察譯文，丁○○向被告稱「很不好意思
      ，都『車車倒』（臺語打翻之意）啦！」「跟你拿的剩下
      不到一半。」「嫂子不然你先拿個『所費』（臺語）讓我
      發一下好嗎？」「讓我現在趕緊『油』添一添，來去拿個
      錢。」「再幫忙1次就好了，這樣好嗎？」「我要去拿錢
      啊？」等語，被告則屢屢拒絕，並要丁○○不要再撥打電
      話過來。是丁○○於當日15時18分之通話後，不慎將取得
      之海洛因打翻，旋即撥打電話予被告，請求被告再次提供
      海洛因，被告拒絕後，丁○○始表示要拿錢至其住處，惟
      仍遭被告拒絕。丁○○如該日第1次交易，確依其與被告
      約定之內容交付價金與被告，銀貨兩訖，丁○○應不會向
      被告稱「再幫忙1次」、「就這1次而已」，被告亦不至向
      丁○○稱「別這樣盧我」、「你勒1次？」「你每次講話
      都講這樣」、「電話中別跟我搞那個，真的我跟你說，我
      很想把你譙下去，真的有影（臺語）......」等語。是證
      人丁○○及被告於本院審理時供證之內容，核與通訊監察
      譯文相符，堪認被告本次交易確實未取得買賣價金。
    (七)綜上，足認被告之自白與事實相符，可以採信，被告販賣
      第一級毒品之犯行均堪認定，應依法論科。
、論罪科刑之理由：
  一毒品危害防制條例於98年5月20日修正公布，自98年5月22日
    施行（該次修正未定有施行日期，應「類推適用」中央法規
    標準法第13條之規定，自公布日起算至第3日發生效力。參
    見司法院98年6月29日院臺廳刑一字第0980014643號函）。
    本案被告之行為，均係在毒品危害防制條例修正施行後，應
    逕行適用修正後之相關規定，無新舊法比較之問題，先予敘
    明。
  二按犯罪之著手，係指行為人為實現犯意而開始實行犯罪構成
    要件之行為而言。毒品危害防制條例第4條第1、2項之販賣
    第一、二級毒品罪，於售賣者與購毒者就買賣毒品之重要內
    容有所表示時，即可認為已經著手實行販賣毒品之行為；亦
    即販賣毒品之犯行，以售賣者與購買者雙方就買賣毒品之重
    要內容有所意思表示而達成契約之合致時，即已著手於販賣
    毒品構成要件之行為，而售賣者已否實際交付毒品，乃該項
    販賣毒品行為是否既遂之問題，最高法院98年度臺上字第22
    48號判決要旨可資參照。起訴書關於犯罪事實壹、一二部分
    ，雖記載被告無償轉讓海洛因與證人丙○○，認被告係犯同
    條例第8條第1項轉讓第一級毒品罪。然觀諸附表二編號1-1
    至2-3所示之通訊監察譯文，證人丙○○於99年1月29日、同
    年1月30日與被告通話中，分別向被告稱「81」、「35」，
    證人丙○○於警詢、檢察官面前則證稱：「81」是代表0.4
    公克的海洛因；「35」則是指3,500元之海洛因（見偵卷第
    46頁反面）。而被告於證人丙○○說完上開暗語後，告知證
    人丙○○至何處交易，於本院審理時亦坦承確實有賣海洛因
    與丙○○之意思，已約定價額及數量，然交易時沒有收到款
    項（見本院卷第270頁反面）則依前揭最高法院見解，被告
    與證人丙○○間已就買賣海洛因之重要內容有所意思表示而
    達成契約之合致，復均已將海洛因交與證人丙○○，被告之
    犯行，應為販賣海洛因既遂。是核被告所為，均係犯毒品危
    害防制條例第4條第1項之販賣第一級毒品罪，而非同條例第
    8 條第1項之轉讓第一級毒品罪。公訴檢察官就同一事實已
    當庭更正起訴法條為毒品危害防制條例第4條第1項之罪，故
    不生變更起訴法條問題，併此說明。
  三被告各該持有海洛因之低度行為，為販賣之高度行為所吸收
    ，均不另論罪。
  四按所謂「集合犯」，係指立法者所制定之犯罪構成要件中，
    本即預定有數個同種類行為而反覆實行之犯罪而言。故是否
    為集合犯之判斷，客觀上應斟酌法律規範之本來意涵、實現
    該犯罪目的之必要手段、社會生活經驗中該犯罪必然反覆實
    行之常態及社會通念等；主觀上則視其反覆實施之行為是否
    出於行為人之單一犯意，並秉持刑罰公平原則，加以判斷之
    。稽以行為人販賣毒品之原因，不一而足，其多次販賣毒品
    之行為，未必皆出於行為人之1個犯意決定；且觀諸毒品危
    害防制條例第4條販賣毒品罪之構成要件文義，實無從憑以
    認定立法者本即預定該犯罪之本質，必有數個同種類行為而
    反覆實行之集合犯行。再者，修正後刑法業刪除連續犯之規
    定，多次販賣毒品之犯行，依社會通念，修法後應認為數罪
    之評價，始符刑罰公平原則。從而，販賣毒品罪，難認係集
    合犯（最高法院97年度臺上字第1933號、第1400號、第1060
    號判決要旨參照）。又被告並非一開始即預定販賣海洛因之
    次數、數量及對象，而係購毒對象以電話聯繫或當面請求後
    ，始起意為販賣海洛因之犯行，故被告各該販賣第一級毒品
    之犯罪行為並非出於同一犯罪計畫中，亦難以接續犯論處。
    是被告先後6次販賣第一級毒品之行為，均犯意各別，行為
    各自獨立，均應分論併罰。
  五被告前於82年間，因違反肅清煙毒條例案件，經臺中高分院
    判處有期徒刑3年2月確定，嗣於91年間，復因偽造印文、偽
    造文書等案件，經本院分別判處有期徒刑6月、3月及3月確
    定，定應執行有期徒刑10月，與前揭有期徒刑3年2月接續執
    行，於93年4月11日假釋出監，於94年12月31日假釋期滿未
    經撤銷假釋，以已執行完畢論等情，有臺灣高等法院被告前
    案紀錄表1份在卷可稽。被告於受徒刑之執行完畢後，5年以
    內故意再犯本件有期徒刑以上之罪，均為累犯，法定刑罰金
    刑部分應各依刑法第47條第1項加重其刑，至法定刑為無期
    徒刑、死刑部分，依法不得加重。
  六另按「偵查中自白」，係指被告於偵查中對自己犯罪事實之
    全部或一部為供述者而言；其所供述者，不必限於與犯罪構
    成要件該當之事實；即除供述構成要件該當事實之外，另外
    雖主張阻卻違法事由或阻卻責任事由，仍不失為自白；所謂
    自白，係針對被嫌疑為犯罪之事實陳述，不包括該事實之法
    律評價，與協商程序中一併為法律評價之認罪，並不相同。
    被告或犯罪嫌疑人在偵查中，若可認為已對自己被疑為犯罪
    之事實是認，縱對於該行為在刑法上之評價尚有主張，仍無
    礙於此項法定減刑事由之成立，最高法院99年度臺上字第92
    2號、98年度臺上字第448號判決要旨可資參照。犯罪事實壹
    、一二部分，被告於99年5月6日檢察官訊問時坦承有拿海洛
    因給持用門號0000000000號之人，但沒有跟他拿錢；犯罪事
    實壹、三至六部分，被告亦供稱伊有拿毒品給證人丁○○，
    但我沒有拿到錢（見偵卷第86頁）。依前揭最高法院見解，
    被告就販賣海洛因與證人丙○○、丁○○犯行部分，於偵查
    中已就犯罪之事實陳述，雖未明確坦承販賣海洛因，然已可
    認其對自己被疑為販賣海洛因之事實是認，仍為自白。故被
    告於偵查及審判中均自白，應依毒品危害防制條例第17條第
    2項減輕其刑。
  七再按犯毒品危害防制條例第4條第1項之販賣第一級毒品之罪
    ，不分犯罪情節輕重，概處以法定刑死刑或無期徒刑，難免
    輕重失衡，倘有情輕法重情形，於裁判時自得適用刑法第59
    條酌量減輕其刑，以避免過嚴之刑罰，此參之司法院大法官
    釋字第263號解釋文自明。亦即，法院為避免刑罰過於嚴苛
    ，於情輕法重之情況下，應合目的性裁量而有適用刑法第59
    條酌量減輕被告刑度之義務。又適用刑法第59條酌量減輕其
    刑時，並不排除同法第57條所列舉10款事由之審酌（最高法
    院70年5月16日70年度第6次刑事庭長會議決議足供參考）。
    基於以上之理由，本院審酌：被告販賣海洛因之對象僅有2
    人，販賣毒品之對象丙○○、丁○○原即有施用毒品之慣習
    ，有其2人之臺灣高等法院被告前案紀錄表各1份在卷可按，
    被告亦有染有施用海洛因、甲基安非他命之惡習，有詮新科
    技股份有限公司濫用藥物尿液檢驗報告1份（見偵卷第70頁
    ）可參，顯見被告沉陷於毒癮中，無法自拔，為圖求自身得
    以繼續施用毒品，鋌而走險販賣毒品，此較諸大量販賣毒品
    與不特定多數人施用，藉以牟取暴利之情並不相同，危害社
    會之程度亦有差別，犯罪所生之危害亦非甚重。惟被告所犯
    販賣第一級毒品部分之法定刑為死刑、無期徒刑，依毒品危
    害防制條例第17條第2項減輕其刑後，仍須量處有期徒刑15
    年以上，依本件實際犯罪之情狀而言，縱科以被告法定最低
    度刑，猶嫌過重，顯屬情輕法重，有傷一般國民對於法律之
    情感，爰依刑法第59條之規定，就上揭各罪均酌減其刑，並
    遞減其刑。法定刑為罰金刑部分，依法先加後減之。
  八又「數罪併罰，分別宣告其罪之刑，依下列各款定其應執行
    者：五宣告多數有期徒刑者，於各刑中之最長期以上，各刑
    合併之刑期以下，定其刑期。但不得逾30年。」刑法第51條
    第5款定有明文。又法律上屬於自由裁量事項，尚非概無法
    律性之拘束，在法律上有其外部界限及內部界限。前者法律
    之具體規定，使法院得以具體選擇為適當裁判，此為自由裁
    量之外部界限。後者法院為自由裁量時，應考量法律之目的
    ，法律秩序之理念所在，此為自由裁量之內部界限。法院為
    裁判時，二者均不得有所踰越。在數罪併罰應定其應執行刑
    之案件，法院所為刑之酌定，固屬自由裁量事項，然對於法
    律之內、外部界限，仍均應受其拘束。最高法院94年度臺非
    字第21號判決要旨足供本案定刑之參考。從而，數罪併罰在
    定其應執行之刑之際，自應再為應執行之刑的決定，亦屬一
    種特別的量刑過程，其考量結果，並非單純表示一種數罪刑
    度的總和而已，而是再次對於同一行為人責任的檢視。相較
    刑法第57條定有科刑時應審酌的事項，此項規定係對一般犯
    罪行為之裁量而言。而合併刑之宣告，則屬一種對犯罪人本
    身及所犯之各種犯罪的綜合判斷。申言之，定執行之刑的宣
    告，並非在法定範圍之內自由裁定，應注意行為人從其犯數
    罪所反映的人格特性，及考量刑法目的相關刑事政策，妥為
    宣告。而刑法的功能中，除一般預防及特別預防之外，更重
    要的是，行為人再社會化及具體的社會保護作用，否則加諸
    過度之刑罰於被告，徒僅造成責任報應，去實現一個未知、
    抽象的正義。因此，是否為被告長期性監禁宣告的同時，應
    一併考量被告犯案情節對社會之衝擊，並注意此舉是否造成
    被告更生絕望的心理影響，使得被告的人格遭受完全性地抹
    滅。換言之，必須考量刑罰手段的相當性，儘量選擇能使受
    刑人復歸社會生活之刑罰方法。法官無法以所謂「治亂世用
    重典」之理由，加重刑罰以圖遏止歪風，不能過度強調所謂
    一般預防的刑罰目的。實則，就人性尊嚴及人權的思想而言
    ，任何一個人均非他人的工具，以加重被告的刑罰作為達到
    阻嚇其他人犯罪的手段，被告已淪為教化社會大眾的工具，
    喪失了作為一個人主體性，這均與我國刑事政策之立法有違
    。凡此即構成最高法院所揭示「內部界限」之意義。
  九本院審酌前揭情狀（包括前述酌減之事由），並參酌被告前
    有違反肅清煙毒條例、竊盜、偽造文書、偽造印文等前科，
    並因施用毒品案件，經法院裁定移送觀察、勒戒，有前揭臺
    灣高等法院被告前案紀錄表1份存卷可查，被告之素行難認
    良善；被告因沈溺毒海，而傾家蕩產，未能正視施用或販賣
    毒品所帶來之危害以致觸犯重典，暨其犯後態度良好，具有
    悔意等一切情狀，分別量處如主文所示之刑，並定其應執行
    之刑。又被告現年48歲，若本院定以過重之應執行刑，其效
    用可能隨著長期刑之執行，等比例地大幅下跌，效用甚低，
    對被告教化效果亦不佳，尚且加重國家財政無益負擔，亦有
    害被告回歸社會，爰定其等應執行之刑如主文所示，以期兼
    顧對於被告之警示及更生。檢察官起訴書雖請求就4次販賣
    第一級毒品部分判處有期徒刑各20年，到庭檢察官則請求定
    應執行有期徒刑25年以上。然檢察官未慮及被告於本院審理
    時自白犯行，符合毒品危害防制條例第17條第2項減刑之規
    定，是起訴書及到庭檢察官前開求刑實屬過重，尚有未洽。
  九沒收部分：
    (一)按毒品危害防制條例第19條第1項規定，犯第4條之罪者，
      其供犯罪所用或因犯罪所得之財物，均沒收之，如全部或
      一部不能沒收時，追徵其價額或以其財產抵償之。但該條
      項並無如同條例第18條第1項所定「不問屬於犯人與否，
      沒收之」之明文，自屬相對沒收主義之立法。是其應沒收
      之物，應以屬被告所有者為限。且所稱因犯罪所得之財物
      ，係以實際所得者為限，苟無所得或尚未取得者，即無從
      為沒收、追徵或以財產抵償之諭知（最高法院95年度臺上
      字第305號、96年度臺上字第2331號判決意旨參照）。被
      告販賣海洛因所得共15,000元均未扣案，亦應依毒品危害
      防制條例第19條第1項宣告沒收之，並各在附表一編號３
      、４、６所示其所犯販賣毒品罪項下就各次販賣毒品所得
      宣告沒收，如全部或一部不能沒收時，以其財產抵償之。
      至被告販賣海洛因與證人丙○○及犯罪事實壹、五販賣海
      洛因與證人丁○○部分，均未取得價金，故被告並無所得
      ，就此部分自無從為沒收或以財產抵償之諭知。
    (二)販賣毒品使用之聯絡工具部分：
      1.復按毒品危害防制條例第19條第1項規定性質上係沒收
        之補充規定。其屬於本條所定沒收之標的，如得以直接
        沒收者，判決主文僅宣告沒收即可，不生「追徵其價額
        」或「以其財產抵償之」問題，須沒收之標的全部或一
        部不能沒收時，始生「追徵其價額」或「以其財產抵償
        之」選項問題。而「追徵其價額」或「以其財產抵償之
        」係屬兩種選項，分別係針對現行貨幣以外之其他財產
        與現行貨幣而言，最高法院99年度第5次刑事庭會議可
        資參照。
      2.被告所有之不詳廠牌之行動電話1支（含門號000000000
        0號晶片卡1張），係被告各次對外販毒所使用之聯絡工
        具，業具被告供承在卷（見本院卷第269頁反面），雖
        未扣案，惟無從證明業已滅失，亦應依毒品危害防制條
        例第19條第1項規定，分別於各該主文項下宣告沒收，
        如全部或一部無法沒收時，追徵其價額。
    (三)末按沒收係屬從刑，倘無主刑，即無所附麗。案內扣押之
      贓證物品，縱屬違禁物，既與判決所認定之犯罪無關，即
      不能於該犯罪諭知之主刑項下，併予宣告沒收無關之違禁
      物，至檢察官應否以另案聲請單獨宣告沒收，要屬另外問
      題，不容混淆（最高法院97年度臺非字第582號判決要旨
      可參）。內政部警政署保安警察第3總隊第1大隊於99年3
      月17日至被告住處執行搜索時，雖扣得海洛因1包（淨重
      0.0692公克，驗餘淨重0.0667公克），然被告於本院審理
      時供稱該包海洛因係供自己施用，與本件販毒無關等語（
      見本院卷第269頁反面）。又參酌前開被告採驗尿液之詮
      新科技股份有限公司濫用藥物尿液檢驗報告，被告確有施
      用海洛因之慣習，被告供稱該包海洛因係供自己施用，應
      堪採信。則該包海洛因確與被告販賣第一級毒品之犯行無
      涉，起訴書亦未聲請宣告沒收銷燬之，爰不為沒收銷燬之
      諭知。至被告其餘扣案之手機2支、門號0000000000、000
      0000000號晶片卡各1張、安非他命吸食器2組，均與本件
      販賣海洛因之犯行無關，亦經被告陳述明確（見同上頁）
      ，爰不宣告沒收，附此敘明。
肆、適用之法律：
  一刑事訴訟法第299 條第1 項前段。
  二毒品危害防制條例第4條第1項、第17條第2項、第19條第1項
    ，刑法第11條、第47條第1項、第59條、第51條第5款。
本案經檢察官乙○○到庭執行職務。
中    華    民    國    99    年    9    月     30    日
                  刑事第十六庭  審判長法  官  王世華
                                      法  官  陳玉聰
                                      法  官  楊欣怡
以上正本證明與原本無異。
如不服本判決應於收受判決後10日內向本院提出上訴書狀，並
應敘述具體理由；其未敘述上訴理由者，應於上訴期間屆滿後
20日內向本院補提理由書（均須按他造當事人之人數附繕本）「
切勿逕送上級法院」。
                                      書記官  黃泰能
中    華    民    國    99    年    9    月     30    日
附錄論罪科刑法條：
毒品危害防制條例第4條第1項
製造、運輸、販賣第一級毒品者，處死刑或無期徒刑；處無期徒
刑者，得併科新臺幣2 千萬元以下罰金。
附表一
┌──┬─────┬─────────────────┐
│編號│ 犯罪事實 │所犯罪名及應處之刑（含主刑、從刑）│
├──┼─────┼─────────────────┤
│ １ │犯罪事實欄│戊○○販賣第一級毒品，累犯，處有期│
│    │壹、一所載│徒刑柒年捌月。未扣案之不詳廠牌行動│
│    │之犯行    │電話壹支（含門號000000000│
│    │          │五號晶片卡壹張）沒收之，如全部或一│
│    │          │部不能沒收時，追徵其價額。        │
├──┼─────┼─────────────────┤
│ ２ │犯罪事實欄│戊○○販賣第一級毒品，累犯，處有期│
│    │壹、二所載│徒刑柒年捌月。未扣案之不詳廠牌行動│
│    │之犯行    │電話壹支（含門號000000000│
│    │          │五號晶片卡壹張）沒收之，如全部或一│
│    │          │部不能沒收時，追徵其價額。        │
├──┼─────┼─────────────────┤
│ ３ │犯罪事實欄│戊○○販賣第一級毒品，累犯，處有期│
│    │壹、三所載│徒刑捌年。未扣案販賣第一級毒品所得│
│    │之犯行    │新臺幣伍仟元沒收之，如全部或一部不│
│    │          │能沒收時，以其財產抵償之。未扣案之│
│    │          │不詳廠牌行動電話壹支（含門號０九一│
│    │          │0000000號晶片卡壹張）沒收之│
│    │          │，如全部或一部不能沒收時，追徵其價│
│    │          │額。                              │
├──┼─────┼─────────────────┤
│ ４ │犯罪事實欄│戊○○販賣第一級毒品，累犯，處有期│
│    │壹、四所載│徒刑捌年。未扣案販賣第一級毒品所得│
│    │之犯行    │新臺幣伍仟元沒收之，如全部或一部不│
│    │          │能沒收時，以其財產抵償之。未扣案之│
│    │          │不詳廠牌行動電話壹支（含門號０九一│
│    │          │0000000號晶片卡壹張）沒收之│
│    │          │，如全部或一部不能沒收時，追徵其價│
│    │          │額。                              │
├──┼─────┼─────────────────┤
│ ５ │犯罪事實欄│戊○○販賣第一級毒品，累犯，處有期│
│    │壹、五所載│徒刑柒年玖月。未扣案之不詳廠牌行動│
│    │之犯行    │電話壹支（含門號000000000│
│    │          │五號晶片卡壹張）沒收之，如全部或一│
│    │          │部不能沒收時，追徵其價額。        │
├──┼─────┼─────────────────┤
│ ６ │犯罪事實欄│戊○○販賣第一級毒品，累犯，處有期│
│    │壹、六所載│徒刑捌年。未扣案販賣第一級毒品所得│
│    │之犯行    │新臺幣伍仟元沒收之，如全部或一部不│
│    │          │能沒收時，以其財產抵償之。未扣案之│
│    │          │不詳廠牌行動電話壹支（含門號０九一│
│    │          │0000000號晶片卡壹張）沒收之│
│    │          │，如全部或一部不能沒收時，追徵其價│
│    │          │額。                              │
└──┴─────┴─────────────────┘
附表二
┌─────┬─────┬────────────────────┬────────┐
│編     號 │時    間  │          通  訊  監  察  譯  文        │    備   考     │
├─────┼─────┼────────────────────┼────────┤
│1-1       │990129    │A ：0000000000（戊○○）                │(一)犯罪事實壹、一│
│          │19：51：21│B ：0000000000（丙○○）                │  部分          │
│          │          │                                        │(二)偵卷第19頁    │
│          │          │A：喂。                                 │                │
│          │          │B：喂，阿姐，我過去找妳喔。             │                │
│          │          │A：恩。                                 │                │
│          │          │B：八一喔。                             │                │
├─────┼─────┼────────────────────┼────────┤
│1-2       │990129    │A ：0000000000（戊○○）                │(一)犯罪事實壹、一│
│          │21：47：09│B ：0000000000（丙○○）                │  部分          │
│          │          │                                        │(二)偵卷第19頁    │
│          │          │A：喂。                                 │                │
│          │          │B：ㄟ。                                 │                │
│          │          │A：阿弟喔？                             │                │
│          │          │B：喂，阿姐喔？我在這邊啊。             │                │
│          │          │A：嘉豪喔？                             │                │
│          │          │B：到了啊。                             │                │
│          │          │A：喔，我知道，我跟你講，你來到福科路有 │                │
│          │          │   沒有？                               │                │
│          │          │B：嘿ㄟ。                               │                │
│          │          │A：福科路，以前我那個家有沒有？過來一點 │                │
│          │          │   喔，往市內那個方向喔，有一個....ㄟ.. │                │
│          │          │   那個全聯，全聯喔.....                │                │
│          │          │B：全聯嘿ㄟ。                           │                │
│          │          │A：全聯，我在這邊嘿ㄟ，你過來這邊嘿ㄟ。 │                │
│          │          │B：好好，掰掰。                         │                │
├─────┼─────┼────────────────────┼────────┤
│2-1       │990130    │A ：0000000000（戊○○）                │(一)犯罪事實壹、二│
│          │15：15：08│B ：0000000000（丙○○）                │  部分          │
│          │          │                                        │(二)偵卷第19頁    │
│          │          │A：喂。                                 │                │
│          │          │B：阿姐，我過去了喔。                   │                │
│          │          │A：你要夠，要夠，夠才能上來喔嘿ㄟ。     │                │
│          │          │B：要快點喔？                           │                │
│          │          │A：要夠啦，要夠啦，不夠我也沒有辦法。   │                │
│          │          │B：好啦，正常啦。                       │                │
├─────┼─────┼────────────────────┼────────┤
│2-2       │990130    │A ：0000000000（戊○○）                │(一)犯罪事實壹、二│
│          │18：38：43│B ：0000000000（丙○○）                │  部分          │
│          │          │                                        │(二)偵卷第20頁    │
│          │          │A：喂。                                 │                │
│          │          │B：阿姐喔？                             │                │
│          │          │A：ㄟ。                                 │                │
│          │          │B：剛剛那不太...不太那個ㄟ。            │                │
│          │          │A：不太怎樣？                           │                │
│          │          │B：不太夠吶。                           │                │
│          │          │A：哪有不夠？                           │                │
│          │          │B：我等一下上去有沒有？                 │                │
│          │          │A：恩。                                 │                │
│          │          │B：喔，35啦，你可不可以先讓我一個正常？ │                │
│          │          │A：沒有辦法啦，喔你....                 │                │
│          │          │B：這樣我比較好「胖」（台語）啦。       │                │
│          │          │A：不是啦，不是啦，喔....               │                │
│          │          │B：ㄟ，啊我等一下晚上用一用再給你啦，好 │                │
│          │          │  不好，等一下就先35啦，好啦，幫忙一下啦│                │
│          │          │。女：不是啦，你每次都這樣，你已經...喔 │                │
│          │          │  ... ...我沒有辦法吶。                 │                │
│          │          │B：（笑聲）。                           │                │
│          │          │A：真的，我沒有辦法了。                 │                │
│          │          │B：好啦，這一次啦，這一次讓我那個啦，好 │                │
│          │          │   不好？                               │                │
│          │          │A：進來再談啦。                         │                │
│          │          │B：好啦。                               │                │
├─────┼─────┼────────────────────┼────────┤
│2-3       │990130    │A ：0000000000（戊○○）                │(一)犯罪事實壹、二│
│          │19：24：46│B ：0000000000（丙○○）                │  部分          │
│          │          │                                        │(二)偵卷第20頁    │
│          │          │B：喂。                                 │                │
│          │          │A：ㄟ。                                 │                │
│          │          │B：喂，阿姐喔？                         │                │
│          │          │A：等一下啦，等一下啦。                 │                │
│          │          │B：好啦，正常啦喔，一個小時以內一定會上 │                │
│          │          │   來啦。                               │                │
│          │          │A：什麼正常？你人現在在哪裡？           │                │
│          │          │B：我到了啊。                           │                │
│          │          │A：不是一個小時以後再來喔？             │                │
│          │          │B：沒有啦。我就是要那個....才有辦法去找 │                │
│          │          │   他們啊，他們在等我啊，ㄟ啊。         │                │
│          │          │A：好，你到十字路口一直下來，到路口那邊 │                │
│          │          │   啦。                                 │                │
│          │          │B：哪邊？                               │                │
│          │          │A：是那個...那個紅綠燈那邊再下來一點點啦│                │
│          │          │   。                                   │                │
│          │          │B：好啦，好。                           │                │
│          │          │A：恩。                                 │                │
├─────┼─────┼────────────────────┼────────┤
│3-1       │990129    │A ：0000000000（戊○○）                │(一)犯罪事實壹、三│
│          │15：19：52│B ：0000000000（丁○○）                │  部分          │
│          │          │                                        │(二)偵卷第64頁    │
│          │          │A：喂。                                 │                │
│          │          │B：嫂子，在休息嗎？                     │                │
│          │          │A：恩。                                 │                │
│          │          │B：我想說我打了很久說。                 │                │
│          │          │A：在睡啦。                             │                │
│          │          │B：我等一下從你那裡去，還有要睡嗎？     │                │
│          │          │A：沒啦。                               │                │
│          │          │B：沒有，那我從你那裡去喔嘿。           │                │
│          │          │A：恩。                                 │                │
│          │          │B：好。                                 │                │
├─────┼─────┼────────────────────┼────────┤
│3-2       │990129    │A ：0000000000（戊○○）                │(一)犯罪事實壹、三│
│          │16：01：16│B ：0000000000（丁○○）                │  部分          │
│          │          │                                        │(二)偵卷第64頁    │
│          │          │A：喂。                                 │                │
│          │          │B：大仔，我到了。                       │                │
│          │          │A：恩。                                 │                │
├─────┼─────┼────────────────────┼────────┤
│4-1       │990130    │A ：0000000000（戊○○）                │(一)犯罪事實壹、四│
│          │17：34：08│B ：0000000000（丁○○）                │  部分          │
│          │          │                                        │(二)偵卷第65頁    │
│          │          │A：喂。                                 │                │
│          │          │B：嫂子嗎？                             │                │
│          │          │A：恩。                                 │                │
│          │          │B：煮好了嗎？                           │                │
│          │          │A：煮好了。                             │                │
│          │          │B：我繞去你那裡吃個晚餐ㄟ。             │                │
│          │          │A：好啊。                               │                │
├─────┼─────┼────────────────────┼────────┤
│4-2       │990130    │A ：0000000000（戊○○）                │(一)犯罪事實壹、四│
│          │18：11：25│B ：0000000000（丁○○）                │  部分          │
│          │          │                                        │(二)偵卷第65頁    │
│          │          │A：喂。                                 │                │
│          │          │B：嫂子嗎？                             │                │
│          │          │A：恩。                                 │                │
│          │          │B：我到了。嫂子，麻煩一下，你那個麵弄好 │                │
│          │          │   吃一點的麵給我一下好嗎？             │                │
│          │          │A：恩。                                 │                │
├─────┼─────┼────────────────────┼────────┤
│5-1       │990204    │A ：0000000000（戊○○）                │(一)犯罪事實壹、五│
│          │14：39：37│B ：0000000000（丁○○）                │  部分          │
│          │          │                                        │(二)偵卷第65、66頁│
│          │          │A：喂。                                 │                │
│          │          │B：ㄟ.....                              │                │
│          │          │A：恩，安吶？                           │                │
│          │          │B：嫂子嗎？                             │                │
│          │          │A：啊？                                 │                │
│          │          │B：嫂子嗎？                             │                │
│          │          │A：ㄟ。                                 │                │
│          │          │B：喔，好幾天沒去找妳了。               │                │
│          │          │A：啥？                                 │                │
│          │          │B：好幾天沒去找妳「七逃」啦。           │                │
│          │          │A：你去「七逃」喔？                     │                │
│          │          │B：啊？                                 │                │
│          │          │A：去「七逃」喔？                       │                │
│          │          │B：我去臺南啊，現在....                 │                │
│          │          │A：去哪？                               │                │
│          │          │B：臺南...（音似媽祖）那裡啊。          │                │
│          │          │A：喔。                                 │                │
│          │          │B：現在回來臺中啊。                     │                │
│          │          │A：現在才回來喔？                       │                │
│          │          │B：剛剛才回來而已。啊妳在家裡嗎？       │                │
│          │          │A：嘿啊。                               │                │
│          │          │B：我之後過去找妳。                     │                │
│          │          │A：好啊。                               │                │
├─────┼─────┼────────────────────┼────────┤
│5-2       │990204    │A ：0000000000（戊○○）                │(一)犯罪事實壹、五│
│          │15：18：00│B ：0000000000（丁○○）                │  部分          │
│          │          │                                        │(二)偵卷第65、66頁│
│          │          │A：喂。                                 │                │
│          │          │B：嫂子我到了。                         │                │
│          │          │A：恩。                                 │                │
├─────┼─────┼────────────────────┼────────┤
│5-3       │990204    │A ：0000000000（戊○○）                │(一)犯罪事實壹、五│
│          │15：45：34│B ：0000000000（丁○○）                │  部分          │
│          │          │                                        │(二)偵卷第65、66頁│
│          │          │A：喂。                                 │                │
│          │          │B：嫂子嗎？                             │                │
│          │          │A：嘿啦。                               │                │
│          │          │B：很不好意思，都「車車倒」（台語打翻之 │                │
│          │          │   意思）啦。                           │                │
│          │          │A：這樣我沒辦法了，我沒有辦法吶。       │                │
│          │          │B：剩下不到一半，跟你拿的剩下不到一半。 │                │
│          │          │A：我沒辦法了，真的。                   │                │
│          │          │B：喔～哭爸啊，嫂子啊，這樣要怎麼辦？   │                │
│          │          │A：我沒辦法，這問題你在問我？好了嗎好嗎 │                │
│          │          │   ？                                   │                │
│          │          │B：嫂子不然你先拿個「所費」（台語）讓我 │                │
│          │          │   發一下好嗎？                         │                │
│          │          │A：沒啦，我沒辦法了，不要這樣再煩我了， │                │
│          │          │   這種事情不要再來煩我這種事情好不好？ │                │
│          │          │B：讓我現在趕緊「油」添一添，來去拿個錢 │                │
│          │          │   ，來你那打麻將？                     │                │
│          │          │A：啊～不要了，不要打了啦，不要打了，不 │                │
│          │          │   要了啦。                             │                │
│          │          │B：不是啦，我現在真的沒辦法那個....     │                │
│          │          │A：我沒那個生命這樣走來走去，拜託啦，真 │                │
│          │          │   的啦，別這樣盧我，好嗎...... 我哪有那│                │
│          │          │   麼多生命讓你這樣給我盧這樣？喔～     │                │
│          │          │B：我的人不是這樣的人啦，你跟我說盧我聽 │                │
│          │          │   了實在真難過，我不知怎麼回應你...... │                │
│          │          │   啊再幫忙一次就好了，這樣好嗎？       │                │
│          │          │A：不是一次而已啦，跟你幫忙幾次了？從頭 │                │
│          │          │   到尾幫忙幾次了？                     │                │
│          │          │B：就這一次就可以了....                 │                │
│          │          │A：你勒一次？                           │                │
│          │          │B：我要去拿錢啊？                       │                │
│          │          │A：你每次講話都講這樣？你娘ㄟ，我.....  │                │
│          │          │B：我的情形你剛剛有看到，面對面你有看到 │                │
│          │          │   啊？不然我不會哈哈哈那麼久啊？       │                │
│          │          │A：電話中別跟我搞那個，真的我跟你說，我 │                │
│          │          │   很想把你譙下去，真的有影.....        │                │
│          │          │B：我知道啦，我知道啦.....              │                │
│          │          │A：喔～我不要跟你說了啦。               │                │
├─────┼─────┼────────────────────┼────────┤
│6-1       │990206    │A ：0000000000（戊○○）                │(一)犯罪事實壹、六│
│          │18：34：14│B ：0000000000（丁○○）                │  部分          │
│          │          │                                        │(二)偵卷第63頁    │
│          │          │A：喂。                                 │                │
│          │          │B：阿嫂啊？                             │                │
│          │          │A：ㄟ。                                 │                │
│          │          │B：我那個「釣蝦子」那個釣餌順便幫我.... │                │
│          │          │A：我知道，我知道，好啦。               │                │
│          │          │B：拜託一下ㄟ，謝謝。                   │                │
├─────┼─────┼────────────────────┼────────┤
│6-2       │990206    │A ：0000000000（戊○○）                │(一)犯罪事實壹、六│
│          │19：41：33│B ：0000000000（丁○○）                │  部分          │
│          │          │                                        │(二)偵卷第63頁    │
│          │          │A：喂。                                 │                │
│          │          │B：嫂子喔？                             │                │
│          │          │A：ㄟ。                                 │                │
│          │          │B：我到了，拜託一下。準備一下喔ㄟ。     │                │
│          │          │A：好，好，好。                         │                │
└─────┴─────┴────────────────────┴────────┘

司法院資訊處製作；財團法人民間司法改革基金會備份。
